# 委托代销商品在资产负债表中如何列式

提问人：周小乔 时间：2017-03-26 10:38:18
客户有委托代销产品 挂在其他应付款 请问这样对吗

回答人：chenyiwei
如果被审计单位只是提供代销服务，不承担商品所有权上主要风险和报酬的，则在报表上应将“受托代销商品”和“受托代销商品款”两者抵销后按净额列示。